# 请问陈老师及各位前辈，公司已在香港上市，国内也要上市，重新IPO的流程及注意事项...

提问人：lujy 时间：2017-10-18 14:45:11
公司已在 2015 年H股上市，现在想在A股上市，IPO过程中，流程有哪些，有什么注意事项

回答人：chenyiwei
境内的A股IPO申请流程、审核条件等总体上与直接进行A股IPO无本质区别。但由于此前已在境外上市，故需关注此前境外上市过程中的信息披露质量和对上市地有关监管规则的遵循情况，并关注此前在香港公告的信息与此次A故IPO的申报信息是否存在重大差异及其原因。